# 权益法下其他资本公积

提问人：Ryan_q 时间：2022-07-25 12:50:25
@chenyiwei，陈版主，
A公司投资B公司并进行权益法核算，B公司投资日即存在资本公积，由于后续计量时自身的资本公积减少，A在计量上 借：资本公积-其他资本公积 贷：长期股权投资 导致A公司报表资本公积成负数，此时如何处理，冲减留存收益？未来处置B公司的时候又应当如何结转投资收益，为什么？
望陈版主指导！

回答人：chenyiwei
此时由于权益法核算导致的“资本公积——其他资本公积”是可以出现负数的，不应冲减留存收益。未来处置B公司股权（或者丧失对B公司的共同控制或重大影响）时，将该部分资本公积负数按处置的股权比例（或者全部）转入处置当期的处置收益（以负数）。